【裁判字號】    99,訴,674
【裁判日期】    990531
【裁判案由】    毒品危害防制條例
【裁判全文】
臺灣臺北地方法院刑事判決               99年度訴字第674號
公  訴  人  臺灣臺北地方法院檢察署檢察官
被      告  甲○○
上列被告因毒品危害防制條例案件，經檢察官提起公訴（99年度
毒偵緝字第100號），於本院準備程序進行中，被告先就被訴事
實為有罪之陳述，經合議庭裁定由受命法官獨任進行簡式審判程
序，判決如下：
    主  文
甲○○施用第一級毒品，累犯，處有期徒刑拾月。
    事  實
一、甲○○曾因犯偽造文書、詐欺、竊盜及違反毒品危害防制條
    例等案件，經法院分別判處有期徒刑4月、6月、3月、8月、
    4月、9月及8月確定，嗣經減刑並定應執行有期徒刑1年10月
    ，於民國97年6月11日因假釋期滿執行完畢。又曾因施用毒
    品案件，經臺灣士林地方法院以90年度毒聲字第1018號裁定
    送勒戒處所觀察、勒戒，嗣因有繼續施用毒品之傾向，由該
    院以90年度毒聲字第1100號裁定令入戒治處所施以強制戒治
    後，於91年2月20日停止戒治，所餘期間付保護管束後，保
    護管束期滿未經撤銷，由臺灣士林地方法院檢察署檢察官於
    91年9月10日以91年度戒毒偵字第87號為不起訴處分確定。
    詎仍不知悔悟，復於98年12月11日某時，在其台北縣撫遠街
    405巷15號住處，同時將第一級毒品海洛因及第二級毒品甲
    基安非他命混合施用1次。嗣於98年12月10日上午5時29分許
    ，在臺北市政府警察局文山第一分局木新派出所經警詢問並
    採尿送驗後，始發現上情。
二、案經臺北市政府警察局文山第一分局報請臺灣臺北地方法院
    檢察署檢察官偵查起訴，於本院準備程序進行中，甲○○先
    就被訴事實為有罪之陳述，經合議庭裁定由受命法官獨任進
    行簡式審判程序。
    理  由
壹、程序部分：
一、本件被告甲○○所犯之罪，其法定刑為7年以下有期徒刑，
    且非死刑、無期徒刑或最輕本刑有期徒刑3年以上之罪，亦
    非高等法院管轄第一審案件，且於準備程序進行中，被告先
    就被訴事實為有罪之陳述，經告知被告簡式審判程序之旨，
    並聽取檢察官、被告之意見後，本院合議庭裁定由受命法官
    進行簡式審判程序，是本件之證據調查，依刑事訴訟法第
    273條之2規定，不受同法第159條第1項、第161條之2、第
    161條之3、第163條之1及第164條至第170條規定之限制，合
    先敘明。
二、被告於警、偵訊之供述，非出於強暴、脅迫、利誘、詐欺、
    疲勞訊問、違法羈押或其他不正方法取得，依刑事訴訟法第
    156條第1項、第158條之2得採為證據。
三、後列非供述證據，均非違法取得之證據，且或係從事業務之
    人於業務上製作之證明文書、記錄文書，核無顯不可信情況
    ，故依同法第158條之4反面解釋、第159條之4第2款得為證
    據；又本院認定事實所引用之下列毒品鑑定書，乃依法定程
    序所為之鑑定，且被告及辯護人對於證據能力均表示無意見
    ，自均有證據能力。
貳、實體部分：
一、經本院訊問後，被告甲○○對於上述犯罪事實均坦承不諱；
    而被告於警詢後所採之尿液，經送驗結果呈第一級毒品海洛
    因成分嗎啡及第二級毒品甲基安非他命之陽性反應，此有臺
    灣尖端先進生技醫藥股份有限公司99年1月4日所出具之濫用
    藥物檢驗報告在卷可稽。綜此，由前述檢驗報告足證被告上
    述自白核與事實相符。是本件事證明確，被告犯行堪以認定
    ，應予依法論科。
二、按海洛因及甲基安非他命，分別係毒品危害防制條例第2條
    第2項第1款及第2款所規定之第一級毒品及第二級毒品。核
    被告所為，係犯毒品危害防制條例第10條第1項、第2項之施
    用第一級、第二級毒品罪。而被告持有第一級毒品及第二級
    毒品之低度行為，為施用第一級毒品及第二級毒品之高度行
    為所吸收，均不另論罪。又被告供稱係將海洛因與安非他命
    混合使用，因此驗尿結果有嗎啡及甲基安非他命陽性反應等
    語。而本件並無證據足以證明被告係分別施用海洛因及安非
    他命，故應認被告係以一施用行為同時施用海洛因及安非他
    命，為想像競合犯，應從一重之施用第一級毒品罪處斷。被
    告前有如事實欄所載之前科執行情形，有臺灣高等法院被告
    全國前案紀錄表1份在卷供參，則被告於5年內故意再犯本件
    有期徒刑以上之罪，為累犯，應依法加重其刑。爰審酌被告
    前經觀察、勒戒及強制戒治後，猶未戒除施用毒品，其抗拒
    毒品之意志力顯然薄弱，惟念及被告施用毒品僅戕害個人之
    身體、健康，且犯罪後坦承犯行，顯有悔意之態度等一切情
    狀，量處如主文所示之刑。
參、據上論斷，應依刑事訴訟法第273條之1第1項、第299條第1
    項前段，毒品危害防制條例第10條第1項、第2項，刑法第11
    條、第47條第1項、第55條，判決如主文。
本案經檢察官蔡甄漪到庭執行職務。
中    華    民    國    99    年    5     月    31    日
                  刑事第十二庭  法  官  曾正龍
上正本證明與原本無異。
如不服本判決應於收受送達後10日內向本院提出上訴書狀，並應
敘述具體理由；其未敘述上訴理由者，應於上訴期間屆滿後20日
內向本院補提理由書（均須按他造當事人之人數附繕本）「切勿
逕送上級法院」。
                                書記官  彭自青
中    華    民    國    99    年    5     月    31    日
附錄本案論罪科刑法條全文：
毒品危害防制條例第10條
施用第一級毒品者，處6月以上5年以下有期徒刑。
施用第二級毒品者，處3年以下有期徒刑。

司法院資訊處製作；財團法人民間司法改革基金會備份。
